【裁判字號】    97,易,3749
【裁判日期】    971015
【裁判案由】    竊盜
【裁判全文】
臺灣臺中地方法院刑事判決              97年度易字第3749號
公  訴  人  臺灣臺中地方法院檢察署檢察官
被      告  甲○○
上列被告因竊盜案件，經檢察官提起公訴（九十七年度偵字第一
九二五九號），本院裁定進行簡式審判程序，判決如下：
    主    文
甲○○攜帶兇器竊盜，累犯，處有期徒刑捌月。
扣案之黑色鑿子壹支，沒收。
    犯罪事實
一、甲○○前因竊盜案件，經本院以九十二年度易字第一四０四
    號判決判處有期徒刑六月，如易科罰金以銀元三百元折算一
    日確定，於民國九十二年八月十三日易科罰金執行完畢。詎
    仍不知悔改，復基於攜帶兇器竊取他人財物之犯意，意圖為
    自己不法之所有，於九十七年八月十七日凌晨零時三十分許
    ，騎乘車牌號碼Ｍ五Ｎ－七五五號重機車，攜帶其所有客觀
    上足供作為兇器使用之黑色鑿子一支，在臺中市○區○村路
    ○段一二二號前，先以上開鑿子將丙○○所使用並停放該處
    之車牌號碼九四八五－ＰＴ號自用小客貨車之車窗玻璃敲破
    （毀損部分未據告訴），伸手進入車內竊取丙○○所有之黑
    色手提包一只（內有修理音響工具一組、記憶卡十四張、烙
    鐵槍一支、硬碟拷貝機一臺，合計價值據丙○○稱約為新臺
    幣二萬五千元）。甲○○得手後，旋將上開手提包放置在其
    所騎乘之上開機車前方腳踏板處，正欲逃離現場之際，適逢
    丙○○及其同事陳弘銘返回該處取車而察知上情，乃當場制
    伏並逮捕甲○○，再由丙○○以電話報警處裡，經警到場扣
    得甲○○所有供前揭竊盜犯罪所用之黑色鑿子一支。
二、案經臺中市警察局第一分局報告臺灣臺中地方法院檢察署檢
    察官偵查起訴。
    理    由
一、本件被告甲○○於準備程序中，先就上開犯罪事實為有罪之
    陳述，且所犯係死刑、無期徒刑、最輕本刑為三年以上有期
    徒刑以外之罪，經本院告知簡式審判程序之旨，並聽取檢察
    官及被告之意見後，依刑事訴訟法第二百七十三條之一第一
    項之規定，裁定進行簡式審判程序，先此敘明。
二、上開犯罪事實，業據被告甲○○於警詢及偵審中坦承不諱，
    核與證人即被害人丙○○於警詢中指證其所有之上開物品遭
    竊情節相符，並經證人陳弘銘於警詢中證述無訛，復有贓物
    認領保管單一份、照片十四張、車籍查詢－基本資料詳細畫
    面一份附卷可稽，及黑色鑿子一支扣案為憑，足徵被告前揭
    自白應屬實情。又被告持以行竊之黑色鑿子一支，係金屬材
    質製成，質地堅硬，末端尖銳，倘持以揮刺人之身體，自足
    以嚴重威脅他人生命、身體之安全，客觀上自可供作兇器使
    用，殆無疑義。本案事證已臻明確，被告犯行至堪認定。
三、按刑法第三百二十一條第一項第三款之攜帶兇器竊盜罪，係
    以行為人攜帶兇器竊盜為其加重條件，此所謂兇器，其種類
    並無限制，凡客觀上足對人之生命、身體、安全構成威脅，
    具有危險性之兇器均屬之，且祇須行竊時攜帶此種具有危險
    性之兇器為已足，並不以攜帶之初有行兇之意圖為必要。核
    被告甲○○攜帶客觀上足供作為兇器使用之鑿子，竊取被害
    人丙○○所有之財物，所為係犯刑法第三百二十一條第一項
    第三款之攜帶兇器加重竊盜罪。查被告前因竊盜案件，經本
    院以九十二年度易字第一四０四號判決判處有期徒刑六月，
    如易科罰金以銀元三百元折算一日確定，於九十二年八月十
    三日易科罰金執行完畢，有臺灣高等法院前案紀錄表及刑案
    資料查註紀錄表在卷可按。其受有期徒刑之執行完畢，五年
    內故意再犯法定本刑有期徒刑以上之罪，為累犯，應依法加
    重其刑。爰審酌被告先前曾因竊盜案件經法院判處徒刑並執
    行完畢，猶未能記取教訓而尊重他人財產權利之完整性，反
    而恣意手持兇器行竊，足見被告主觀惡性非輕。又被告另於
    九十六年間因竊盜案件，經本院以九十六年度易字第六０二
    二號及九十六年度中簡字第二四五九號判決，分別判處拘役
    二十九日及五十五日，如易科罰金均以新臺幣一千元折算一
    日確定，有臺灣高等法院被告前案紀錄表存卷可參。被告竟
    無視於司法機關僅科處拘役之寬容處遇，食髓知味而重蹈覆
    轍，益徵其品行非佳，不思悛悔；再參以被告犯罪動機、目
    的、手段、犯罪後坦承犯行之態度、竊取財物之價值、僅具
    國小肄業學歷之智識程度等一切情狀，量處如主文所示之刑
    ，以示懲儆。
四、扣案之黑色鑿子一支，係被告所有供上開竊盜犯罪所用之物
    ，業據被告於本院審理時供述甚明，應依刑法第三十八條第
    一項第二款之規定，宣告沒收。另扣案之手套一雙，則係被
    告放置在機車置物箱內，並未攜往犯罪現場作為行竊工具，
    此經被告於警詢及本院審理時供陳明確，既無證據證明為供
    前揭犯罪使用之物，爰不逕予諭知沒收，附此敘明。
據上論斷，應依刑事訴訟法第二百七十三條之一第一項、第二百
九十九條第一項前段，刑法第三百二十一條第一項第三款、第四
十七條第一項、第三十八條第一項第二款，判決如主文。
本案經檢察官乙○○到庭執行職務。
中    華    民    國    97    年    10    月    15    日
                  刑事第七庭    法  官  高文崇
上正本證明與原本無異。
如不服本判決，應於送達後十日內向本院提出上訴狀（須附繕
本），上訴於台灣高等法院台中分院。
                                書記官  林淑慧
中    華    民    國    97    年    10    月    15    日
附錄本案論罪科刑法條：
刑法第三百二十一條第一項：
犯竊盜罪而有左列情形之一者，處六月以上、五年以下有期徒刑
：
一、於夜間侵入住宅或有人居住之建築物、船艦或隱匿其內而犯
    之者。
二、毀越門扇、牆垣或其他安全設備而犯之者。
三、攜帶兇器而犯之者。
四、結夥三人以上而犯之者。
五、乘火災、水災或其他災害之際而犯之者。
六、在車站或埠頭而犯之者。


司法院資訊處製作；財團法人民間司法改革基金會備份。
